【裁判字號】    98,易,1166
【裁判日期】    981119
【裁判案由】    竊盜
【裁判全文】
臺灣彰化地方法院刑事判決              98年度易字第1166號
公  訴  人  臺灣彰化地方法院檢察署檢察官
被      告  丙○○
上列被告因竊盜案件，經檢察官提起公訴（98年度偵緝字第276
號），本院判決如下：
    主  文
丙○○共同攜帶兇器，毀壞安全設備竊盜，累犯，處有期徒刑拾
月。
    事  實
一、丙○○前因妨害自由案件，經臺灣臺中地方法院以91年度訴
    字第2838號判處有期徒刑6月確定，甫於民國95年1月16日易
    科罰金執行完畢。詎其仍不知悔改，丙○○與王忠福（所涉
    竊盜等罪嫌另經本院判處應執行有期徒刑7月，經臺灣高等
    法院臺中分院於97年12月16日駁回上訴確定）共同基於意圖
    為自己不法所有之犯意聯絡，於97年2月11日凌晨1時30分許
    ，由丙○○駕駛王忠福所租用之車號2831-TY小貨車搭載王
    忠福，後車廂裝載王忠福自不詳之人處所取得之電池2顆（
    為丁○○、乙○○、己○○、甲○○等人所有，於民國96年
    12月間，在彰化縣大村鄉○○村段之工地遭竊）及油壓馬達
    、油桶、塑膠管及車上所放置之鐵鎚與螺絲起子各1把等工
    具（未扣案），至彰化縣埔鹽鄉南港村台76線東西向平面道
    路由戊○○所看守之工地（彰化縣國道高速公路橋樑耐震補
    強工程第一期M15C標），趁夜深人靜之際，推由王忠福持放
    在車上、客觀上足供兇器使用之前述鐵鎚及螺絲起子毀壞該
    工地門鎖，再由丙○○開車進入工地內，將抽油管連接至該
    工地內汽油桶，再以抽油馬達抽取方式，竊取該汽油桶內之
    柴油。嗣該2顆電池電力耗盡，丙○○乃自停放於作案現場
    旁為丁○○、乙○○、己○○、甲○○等人所有之挖土機上
    ，徒手竊得電池2顆，續供竊取柴油所用，總計約竊取1000
    公升之柴油得手。惟旋經戊○○發現，王忠福、丙○○隨即
    棄車逃逸，嗣於97年4月1日經警循線查獲，始悉上情。
二、案經彰化縣警察局溪湖分局報請臺灣彰化地方法院檢察署檢
    察官偵查起訴。
    理  由
一、按被告以外之人於審判外之陳述，雖不符刑事訴訟法第159
    條之1 至第159 條之4 之規定，而經當事人於審判程序同意
    作為證據，法院審酌該言詞陳述或書面陳述作成時之情況，
    認為適當者，亦得為證據。當事人、代理人或辯護人於法院
    調查證據時，知有第159 條第1 項不得為證據之情形，而未
    於言詞辯論終結前聲明異議者，視為有前項之同意，刑事訴
    訟法第159 條之5 定有明文。查本案全部卷證，公訴人、被
    告均不爭執其證據能力，本院復衡以該等供述證據作成時之
    情況，應為適當，是可認後述所引用證據之證據能力均無疑
    義，合先敘明。
二、上開犯罪事實，業據被告丙○○於偵訊及本院審理時均坦承
    不諱，核與共同被告王忠福供述之情節大致相符，並經證人
    戊○○、丁○○、乙○○、己○○、甲○○等人指述綦詳，
    另有贓証物認領保管單6紙、上開車輛借用條1張及現場照片
    共13幀在卷可稽，足認被告之自白應與事實相符，洵堪採信
    。從而，本件事證已臻明確，被告上開竊盜犯行洵堪認定。
三、論罪科刑：
（一）按刑法第321 條第1 項第3 款之攜帶兇器竊盜罪，係以行
      為人攜帶兇器竊盜為其加重條件，此所謂兇器，其種類並
      無限制，凡客觀上足對人之生命、身體、安全構成威脅，
      具有危險性之兇器均屬之，且祇須行竊時攜帶此種具有危
      險性之兇器為已足，並不以攜帶之初有行兇之意圖為必要
      （最高法院79年台上字第5253號判例意旨可參）。觀諸卷
      內照片（97年度偵字第3203號偵卷38、41頁）所示，工地
      之金屬門鎖確實已遭破壞，可見被告丙○○與王忠福所持
      有之鐵鎚與螺絲起子質地之堅硬，足可擊破鎖頭，是可認
      係客觀上足以對人之生命、身體、安全構成威脅，顯為具
      有危險性之兇器；且上開工地設有大門，其上並以鏈條上
      鎖，顯係用以防閑，為安全設備。
（二）是核被告所為，係犯刑法第321條第1項第2、3款攜帶兇器
      毀壞安全設備竊盜罪。按數行為於同時同地或密切接近之
      時地實施，侵害同一之法益，各行為之獨立性極為薄弱，
      依一般社會健全觀念，在時間差距上，難以強行分開，在
      刑法評價上，以視為數個舉動之接續施行，合為包括之一
      行為予以評價，較為合理者，即屬接續犯，而為包括之一
      罪（最高法院有96年度台上字第88號判決意旨參照）。查
      本案被告丙○○先以抽油馬達竊取柴油，嗣因電池電力耗
      盡，又接續徒手竊取電池2顆，因其係在密切接近之一定
      時間及相同處所內接續為之，且持續侵害同一法益，就此
      部分顯係基於單一犯罪決意所為，應為接續犯，僅成立單
      純一罪。再者，被告於為犯行之初，即已攜帶兇器同行，
      雖於竊取該電池2顆時，未使用該等兇器，然被告就此部
      分所為，仍構成攜帶兇器竊盜，而非普通竊盜，起訴書認
      此部分分別構成普通竊盜與加重竊盜犯行，應予分論併罰
      ，尚有未洽，附此敘明。
（三）被告丙○○與王忠福，就本件竊盜犯行有犯意之聯絡及行
      為之分擔，為共同正犯。又被告有上開犯罪事實欄內所載
      之前科記錄，而於95年1 月16日易科罰金執行完畢等情，
      有臺灣彰化地方法院檢察署刑案資料查註紀錄表及臺灣高
      等法院被告前案紀錄表各1 份附卷可稽，其於5 年以內故
      意再犯本件有期徒刑以上之罪，為累犯，應依刑法第47條
      第1 項之規定，加重其刑。爰審酌被告前有多項犯罪記錄
      ，素行不佳，其不思以正當途徑賺取所需，反為一己之私
      ，恣意侵害他人之他人之財產權，其好逸惡勞之心態可議
      ，惟於犯後尚知坦承犯行，堪認有悔意，暨其智識程度、
      生活狀況等一切情狀，量處如主文所示之刑，以示懲儆。
      至於被告等人用以犯本件竊罪所使用之上開名工具均未
      扣案，且無積極證據證明為被告或共犯所有，爰不諭知沒
      收，附此敘明。
據上論斷，應依刑事訴訟法第299 條第1 項前段，刑法第321 條
第1 項第2 款、第3 款、第28條、第47條第1 項，判決如主文。
本案經檢察官紀雅惠到庭執行職務。
中    華    民    國    98    年    11    月    19    日
                  刑事第九庭    法      官  葛永輝
以上正本證明與原本無異。
如不服本判決應於收受判決後10日內向本院提出上訴書狀，並
應敘述具體理由。其未敘述上訴理由者，應於上訴期間屆滿後
20日內向本院補提理由書(均須按他造當事人之人數附繕本)
「切勿逕送上級法院」。
告訴人或被害人對於判決如有不服具備理由請求檢察官上訴者，
其上訴期間之計算係以檢察官收受判決正本之日期為準。
中    華    民    國    98    年    11    月    19    日
                                書記官  吳曉玟
附錄本案論罪科刑法條全文：
中華民國刑法第321條
犯竊盜罪而有左列情形之一者，處6月以上、5年以下有期徒刑：
一  於夜間侵入住宅或有人居住之建築物、船艦或隱匿其內而犯
    之者。
二  毀越門扇、牆垣或其他安全設備而犯之者。
三  攜帶兇器而犯之者。
四  結夥三人以上而犯之者。
五  乘火災、水災或其他災害之際而犯之者。
六  在車站或埠頭而犯之者。
前項之未遂犯罰之。


司法院資訊處製作；財團法人民間司法改革基金會備份。
